src/morphology/affixes/nouns.lexc
LEXICON GÅATETJEadj
               +Sg+Nom:e%^DISIMP       FINAL1    ;
 +Sg+Nom+PxSg1+Err/Orth:%>amme          FINAL1    ;
 +Sg+Nom+PxSg2+Err/Orth:%>adth          FINAL1    ;
               +Sg+Acc:e%>%^DISIMPm    FINAL1    ;
 +Sg+Acc+PxSg2+Err/Orth:%>amth          FINAL1    ;
               +Sg+Gen:e%>%^DISIMPn    FINAL1    ;
 +Sg+Gen+PxSg1+Err/Orth:%>anne          FINAL1    ;
 +Sg+Gen+PxSg2+Err/Orth:%>anne          FINAL1    ;
 +Sg+Gen+PxSg3+Err/Orth:%>anne          FINAL1    ;
               +Sg+Ill:%>asse          FINAL1    ; !Rule to delete Jesuse%>asse > Jesusasse
 +Sg+Ill+PxSg2+Err/Orth:%>assedh        FINAL1    ;
               +Sg+Ine:%>isnie         FINAL1    ;
               +Sg+Ela:%>istie         FINAL1    ;
       +Sg+Ela+Err/Orth:%>%^DISIMPistie FINAL1    ; !Miesie Mavve
               +Sg+Com:%>inie          FINAL1    ;
 +Sg+Com+PxSg2+Err/Orth:%>æjnedh        FINAL1    ;
                   +Pl:                N_ODD_PL  ;
                                       N_ODD_ESS ;
             +Cmp/SgNom:e               R         ;
             +Cmp/SgGen:e%>n            R         ;
             +Cmp/PlGen:%>%^DISIMPi     R         ;

LEXICON NomActOdd
       +N+Sg:             N_ODD_SG  ;
       +N+Pl:             N_ODD_PL  ;
          +N:             N_ODD_ESS ;
 +N+Cmp/SgNom:e%^DISIMP    R         ;
 +N+Cmp/SgGen:e%>%^DISIMPn R         ;
 +N+Cmp/PlGen:%>%^DISIMPi  R         ;

LEXICON NomActEven
             +N+Sg:          N_IE_SG  ;
             +N+Pl:          N_IE_PL  ;
                +N:          N_IE_ESS ;
       +N+Cmp/SgNom:ie        R        ;
       +N+Cmp/SgGen:ie%>n     R        ;
 +N+Cmp/PlGen+NoUml:ie%>j     R        ;
   +N+Cmp/PlGen+Uml:%>%^iUMLi R        ;

LEXICON LDAHKE
         +N+Cmp/SgNom:e     R         ;
               +N+Sg:      NIEJTE_SG ;
               +N+Pl:      NIEJTE_PL ;
                  +N:      EVEN_ESS  ;
 +N+Der1+Der/Dimin+N:e%»tj GÅATETJE  ;
 
 
LEXICON EDH_DAHKE
     +N: EDH_DAHKE_INFL ;

LEXICON EDH_DAHKE_INFL
           +Sg+Nom:edh   FINAL1    ;
         +Cmp/SgNom:edh   R         ;
               +Sg:adahk NIEJTE_SG ;
               +Pl:adahk NIEJTE_PL ;
                  :adahk EVEN_ESS  ;             
!+Der1+Der/Dimin+N:e%»tj GÅATETJE  ;
 

LEXICON VUELIE ! adverbleksikon
         :vuel   N_IE         ;
 +N+Der/A:vuelie EVENCOMPONLY ;
 +N+Der/A:vööle  MES          ;

LEXICON GAEDTIE ! adverbleksikon   - adverb og adjektiv kan kompareres
         :gaedt    N_IE    ;
 +N+Der/A:gaedtieg ODDCOMP ;

LEXICON JILLIE ! adverb  - adverb og adjektiv kan kompareres- men adjektiv -//- adverb?
!+A: N_IE_FORMS ;
!    EVENCOMP ;
             N_IE     ;
 +N+Der/A:ie EVENCOMP ;
 
 
 LEXICON BERN_NOUN
  +N: CNAME_EVENLEX ;
  
  
!!! !!Px lexica     = Copy from Julev
!
!LEXICON NPxV
! @R.Px.add@ PxV ;
!
!LEXICON NPxV-12
! @R.Px.add@ PxV-12 ;
!
!LEXICON NPxV3
! @R.Px.add@ PxV3 ;
! 
!LEXICON NPxNomPlV
! @R.Px.add@ PxNomPlV ;
! 
!LEXICON NPxCi
! @R.Px.add@ PxCi ;
! 
!LEXICON NPxC
! @R.Px.add@ PxC ;
! 
!LEXICON NPxCs
! @R.Px.add@ PxCs ;
! 
!LEXICON NPxCc
! @R.Px.add@ PxCc ;
 
 
 
 
 
 
 
 
